# 请教陈版：报告意见类型

提问人：跨度防护 时间：2019-02-19 17:11:19
请教陈版：审计调整后，子公司管理层拒绝签署审计报告，但仍以调整后的数据出具报告，此时（ 1 ）子公司报告意见类型应该怎么发表；（ 2 ）母公司合并报告意见类型应该怎么发表；（ 3 ）审计准则有规定吗？

回答人：chenyiwei
子公司管理层如果拒绝签署财务报表，则表明作为审计对象的财务报表并不存在，此时不能出具审计报告。如果管理层仍然签署了调整前报表，则以调整前报表出具报告，并考虑未被管理层采纳的审计调整事项的重要性程度，确定对审计意见类型的影响。